【裁判字號】    99,交抗,92
【裁判日期】    990504
【裁判案由】    聲明異議
【裁判全文】
臺灣高等法院臺南分院交通事件裁定      99年度交抗字第92號
抗  告  人
即 異 議人  甲○○
送達代收人  乙○○
上列抗告人因聲明異議案件，不服臺灣臺南地方法院中華民國99
年3月26日裁定（98年度交聲字第1496號），提起抗告，本院裁
定如下：
    主  文
抗告駁回。
   理  由
一、抗告意旨略以：異議人甲○○所異議之交通違規事件裁定，
    因信箱老舊係管理委員會之責，非異議人之過失，請求繳納
    最低罰鍰，為此提出抗告云云。
二、按汽車駕駛人，行經有燈光號誌管制之交岔路口闖紅燈者，
    處新台幣（下同）1,800元以上5,400元以下罰鍰，並予記違
    規點數3點，道路交通管理處罰條例第53條、第63條第1項第
    3款分別定有明文。又按處理違反道路交通管理事件，有關
    文書送達之程序，依行政程序法之規定，違反道路交通管理
    事件統一裁罰基準及處理細則第5條定有明文。再按送達，
    於應受送達人之住居所、事務所或營業所為之。但在行政機
    關辦公處所或他處會晤應受送達人時，得於會晤處所為之；
    於應送達處所不獲會晤應受送達人時，得將文書付與有辨別
    事理能力之【同居人、受僱人或應送達處所之接收郵件人員
    】，行政程序法第72條第1項、第73條第1項分別定有明文。
三、經查：
(一)抗告人即聲明異議人(下稱抗告人)騎乘其所有車牌號碼J67-
    868號重型機車，於98年4月11日20時13分許，在高雄市○○
    路與新田路之交岔路口時，因駕車行經設有燈光號誌管制之
    交岔路口闖紅燈，經高雄市政府警察局交通警察大隊員警由
    該路口所設置之自動照相儀器拍照後逕行掣單舉發，嗣經移
    送機關即交通部公務總局嘉義區監理所麻豆監理站，依道路
    交通管理處罰條例第53條第1項、第63條第1項第3款，及違
    反道路交通管理事件統一裁罰基準表之規定，裁處異議人罰
    鍰4,500元，並記違規點數3點等情，有高雄市政府警察局98
    年4月28日高市警交相字第BB0000000號舉發違反道路交通管
    理事件通知單1紙、違規舉發採證照片2幀及交通部公務總局
    嘉義區監理所麻豆監理站違反道路交通管理事件裁決書一份
    在卷可稽（原審卷第9、27、29頁），且抗告人對上揭違規
    之事實並不爭執，是抗告人上開違規行為，應足認定。
(二)抗告人雖辯稱:因信箱老舊係管理委員會之責，非異議人之
    過失云云。然查:
 1、高雄市政府警察局交通警察大隊，業於98年6月10日將「舉
    發違反道路交通管理事件通知單(附違規採證相片)」，送達
    至抗告人居所(臺南縣官田鄉南村南151號)，並經同居
    人即抗告人之母收受送達，有該大隊送達證書在卷可稽(見
    原審卷第31頁)。嗣移送機關即交通部公路總局嘉義區監理
    所麻豆監理站復以98年6月19日嘉監麻字第0980108668號函
    覆抗告人違規陳情案查處情形，及告知抗告人「經舉發單位
    查明違規屬實，請台端於98年7月3日前持本函至本站繳納罰
    鍰新台幣1800元，逾期則依違反道路交通管理事件統一裁罰
    基準表裁處」等語(見原審卷第14頁)，並於98年6月22日以
    掛號郵寄至抗告人於交通違規及查詢單(原審卷第12頁)所陳
    報之聯絡地址「高雄縣鳳山市○○街12號18樓」，且抗告人
    對於上開送達地址並不爭執。移送機關上開函文之送達雖不
    獲會晤應受送達人即抗告人，然已於98年6月22日由其受雇
    之管理員代為收受無訛，並有上開掛號郵件收件回執上所蓋
    之「康庭大喜市管理委員會」收發章戳附卷可憑（原審卷第
    18 頁），則揆諸前揭說明，其送達程序並無違誤。
 2、嗣抗告人並未於上開期限(98年7月3日前)逕行繳納罰鍰1,80
    0元，移送機關即交通部公務總局嘉義區監理所麻豆監理站
    ，乃依前開規定，裁處罰鍰4,500元、並記違規點數3點(詳
    見原審卷第9頁所附該監理站違反道路交通管理事件裁決書)
    ，於法亦無不合。
 3、抗告人雖辯稱:因上開大樓信箱老舊，致上開監理站函文掉
    到夾層而未收到信云云，並提出「康庭大喜市管理委員會」
    證明信一份為憑(見原審卷第19頁)。然衡諸一般社會常情，
    大樓住戶信箱乃屬住戶所得支配管理之物品，縱有老舊不堪
    使用，致信函無法順利收受之情形，亦係屬可歸責於收件人
    個人之事由，尚不能因此影響上開行政文書已合法送達之效
    力。故抗告意旨以其因信箱老舊，致未收到移送機關上開函
    文，以繳納最低罰鍰1,800元，係上開大樓管理委員會之責
    ，非抗告人之過失，請求撤銷改判最低罰鍰云云，尚非可採
    。
四、綜此，本件原審以:「抗告人騎乘其所有車牌號碼J67-868號
    重型機車，於上開時地，行經設有燈光號誌管制之交岔路口
    闖紅燈之違規行為，應堪認定，移送機關依道路交通管理處
    罰條例第53條第1項、第63條第1項第3款及違反道路交通管
    理事件統一裁罰基準表之相關內容規定，認抗告人逾應到案
    期限60日以上，裁處抗告人最高罰鍰4,500元，並記違規點3
    點，核無違誤」等語。本院經核原審裁定上開認定，並無不
    合，抗告人指摘原裁定不當，請求撤銷原裁定及原處分，改
    令抗告人繳納最低罰鍰云云，為無理由，其抗告應予駁回。
五、據上論結，應依道路交通案件處理辦法第26條，刑事訴訟法
    第412條，裁定如主文。
中    華    民    國    99    年    5     月    4     日
                  刑事第六庭    審判長法  官  沈揚仁
                                      法  官  林英志
                                      法  官  賴純慧
以上正本證明與原本無異。
不得再抗告。
                                      書記官  蔡宜均
中    華    民    國    99    年    5     月    5     日

司法院資訊處製作；財團法人民間司法改革基金會備份。
